ACORDAO-COMPLETO-2351921

ACÓRDÃO DE RELAÇÃO

ACÓRDÃO DE RELAÇÃO 2693/2019 ATA 11/2019 - SEGUNDA CÂMARA

Acórdão 2693/2019-TCU-Segunda Câmara
Os Ministros do Tribunal de Contas da União, reunidos em Sessão de 2ª Câmara, ACORDAM, por unanimidade, com fundamento nos arts. 1º, V, e 39, II, da Lei nº  8.443, de 1992, e nos arts. 1º, VIII, 143, II, 259, II, e 260, § 5º, do Regimento Interno do TCU, aprovado pela Resolução nº 246, de 2011, além do art. 7º, I, da Resolução TCU nº  206, de 2007, em considerar prejudicadas, por perda de objeto, as apreciações da legalidade, para fins de registro, dos atos de concessão de pensão civil relacionados no item 1.1 deste Acórdão, diante da cessação dos efeitos financeiros dos respectivos atos a partir do falecimento dos interessados, de acordo com os pareceres emitidos nos autos:
1. Processo TC-Processo 003.968/2019-7 (PENSÃO CIVIL) 
	1.1. Interessados: Ambrosina Maria de Jesus (CPF XXX.644.707-XX) ; Antônia Cezar de Britto Nascimento (CPF XXX.408.235-XX) ; Darly de Araújo Mansur (CPF XXX.476.597-XX) ; Dulce Barroso Alteiro (CPF XXX.186.487-XX) ; Georgina Noronha Nogueira (CPF XXX.568.456-XX) ; Germilia Batista Mangabeira (CPF XXX.352.556-XX) ; Iracema Neves de Franca (CPF XXX.527.304-XX) ; Iracema Rocha de Oliveira (CPF XXX.799.207-XX) ; Jurandi Câmara de Luna (CPF XXX.615.264-XX) ; Manoel de Souza Lima (CPF XXX.852.156-XX) ; Maria Angelina Soares (CPF XXX.978.366-XX) ; Maria Aureni Brito do Nascimento (CPF XXX.653.408-XX) ; Maria do Carmo Feliseu Biro (CPF XXX.929.623-XX) ; Maria dos Anjos Vieira de Albuquerque (CPF XXX.213.534-XX) ; Marina de Jesus Lopes Giannini (CPF XXX.578.107-XX) ; Mary Carmem Fernandes Guedes (CPF XXX.579.334-XX) ; Olga Siqueira de Araújo (CPF XXX.646.384-XX) ; Paulo Moreira Pinto (CPF XXX.817.773-XX) ; Valdemarina Gomes da Silva (CPF XXX.901.507-XX) e Virgínia Mendes da Silva (CPF XXX.022.411-XX) .
	1.2. Órgão: então Ministério das Comunicações (extinto) .
	1.3. Relator: Ministro-Substituto André Luís de Carvalho.
	1.4. Representante do Ministério Público: Procuradora-Geral Cristina Machado da Costa e Silva.
	1.5. Unidade Técnica: Secretaria de Fiscalização de Pessoal (Sefip) .
	1.6. Representação legal: não há.
	1.7. Determinações/Recomendações/Orientações: não há.

Segunda Câmara

então Ministério das Comunicações (extinto).

Ambrosina Maria de Jesus (CPF XXX.644.707-XX); Antônia Cezar de Britto Nascimento (CPF XXX.408.235-XX); Darly de Araújo Mansur (CPF XXX.476.597-XX); Dulce Barroso Alteiro (CPF XXX.186.487-XX); Georgina Noronha Nogueira (CPF XXX.568.456-XX); Germilia Batista Mangabeira (CPF XXX.352.556-XX); Iracema Neves de Franca (CPF XXX.527.304-XX); Iracema Rocha de Oliveira (CPF XXX.799.207-XX); Jurandi Câmara de Luna (CPF XXX.615.264-XX); Manoel de Souza Lima (CPF XXX.852.156-XX); Maria Angelina Soares (CPF XXX.978.366-XX); Maria Aureni Brito do Nascimento (CPF XXX.653.408-XX); Maria do Carmo Feliseu Biro (CPF XXX.929.623-XX); Maria dos Anjos Vieira de Albuquerque (CPF XXX.213.534-XX); Marina de Jesus Lopes Giannini (CPF XXX.578.107-XX); Mary Carmem Fernandes Guedes (CPF XXX.579.334-XX); Olga Siqueira de Araújo (CPF XXX.646.384-XX); Paulo Moreira Pinto (CPF XXX.817.773-XX); Valdemarina Gomes da Silva (CPF XXX.901.507-XX) e Virgínia Mendes da Silva (CPF XXX.022.411-XX).

ANDRÉ DE CARVALHO

não há.

PENSÃO CIVIL (PCIV)

Secretaria de Fiscalização de Pessoal (Sefip).